【裁判字號】    95,訴,73
【裁判日期】    950427
【裁判案由】    違反毒品危害防制條例
【裁判全文】
臺灣臺南地方法院刑事判決                95年度訴字第73號
公  訴  人  臺灣臺南地方法院檢察署檢察官
被      告  丙○○
                    （另案於臺灣臺南監獄臺南分監執行中）
選任辯護人  翁瑞昌律師
上列被告因違反毒品危害防制條例案件，經檢察官提起公訴（94
年度偵字第11846號），本院判決如下：
    主  文
丙○○連續販賣第一級毒品，處有期徒刑玖年。扣案之海洛因壹
小包（淨重零點零捌公克）沒收銷燬，扣案之行動電話壹支（含
0000000000號門號SIM卡壹只）沒收。販賣海洛因所得財物新臺
幣伍仟元沒收，如全部或一部不能沒收時，以其財產抵償之。又
連續販賣第二級毒品，處有期徒刑柒年拾月。扣案之安非他命貳
小包（毛重貳點零柒柒公克）沒收銷燬，扣案之行動電話壹支（
含0000000000號門號SIM卡壹只）沒收。販賣安非他命所得財物
新臺幣拾貳萬伍仟伍佰元沒收，如全部或一部不能沒收時，以其
財產抵償之。應執行有期徒刑拾陸年，扣案之海洛因壹小包（淨
重零點零捌公克）、安非他命貳小包（毛重貳點零柒柒公克）均
沒收銷燬。扣案之行動電話壹支（含0000000000號門號SIM卡壹
只）沒收。販賣海洛因及安非他命所得財物共新臺幣拾萬零伍
佰元沒收，如全部或一部不能沒收時，以其財產抵償之。
    事  實
一、丙○○基於販賣第一級毒品海洛因之概括犯意，以其所有之
    0000000000號行動電話為聯絡工具，連續於如附表一所示時
    間、地點，以每小包海洛因新臺幣（下同）一千元至二千元
    不等之價格，先後販賣海洛因予乙○○、丁○○各二次，共
    計得款五千元。另又基於販賣第二級毒品安非他命之概括犯
    意，先後於附表二所示時間、地點，以每小包安非他命五百
    元至一萬二千元不等之價格，販賣第二級毒品安非他命予黃
    再金、黃國偉、丁○○、杜佳馨、劉勝云、林璟璘得手數次
    ，共計得款十二萬五千五百元。嗣丙○○於94年9月21日中
    午12時10分許，在臺南縣佳里鎮鎮山94號「鎮山宮」前，正
    在販賣安非他命予蔡文涼尚未完成交易之際，為警當場逮獲
    而未遂，並扣得丙○○所有之海洛因一小包（淨重0.08公克
    ）、安非他命二小包（含袋重2.077公克）及前述000000000
    0號行動電話一支（含SIM卡一片，詳細交易毒品之時間、地
    點、次數、金額均詳附表一、二）。
二、案經臺灣臺南地方法院檢察署檢察官指揮臺南縣警察局玉井
    分局及臺南市警察局第一分局報請該署檢察官偵查起訴。
    理  由
甲、關於證據能力之部分：
一、證人丁○○於司法警察詢問時所為之陳述，係屬被告以外之
    人於審判外之言詞陳述，既經被告方面明示不同意採為證據
    之意思，依刑事訴訟法第159條第1項之規定，應認為不具證
    據能力。
二、按證人依法應具結而未具結者，其證言不得作為證據，刑事
    訴訟法158條之3亦有明文。本件證人劉勝云於94年9月29日
    檢察官偵訊時之供述（見偵卷第79-80頁），因未經具結，
    依前開說明，應無證據能力。
三、上述經排除之證據以外之供述證據及非供述證據，既經被告
    方面表示同意採為證據，且無事實顯示係公務員因違法蒐證
    所取得之證據，本院審酌該等供述證據作成時之情況，亦認
    為適於作為證據，依刑事訴訟法第156條第1項、第159條之1
    第2項、第159條之4第1款、第159條之5第1項等規定，應認
    為均有證據能力。
乙、論罪科刑之部分：
一、訊據被告丙○○坦承於附表二所示時地，以表載金額及次數
    ，販賣安非他命予黃再金、黃國偉、杜佳馨、劉勝云、林璟
    璘及蔡文涼之事實，但矢口否認有涉有販賣海洛因及安非他
    命予丁○○及乙○○之事實，並以：伊未曾販賣第一級毒品
    海洛因，亦未曾出售安非他命予丁○○云云置辯。辯護意旨
    復以：丁○○及乙○○均可能因施用毒品犯行為警查獲，為
    謀藉供出毒品來源以獲減輕刑責，故而誣指被告販賣其等一
    、二級毒品，其等指訴應非正確等語，資為抗辯。惟查：
  (一)被告販賣第二級毒品予黃再金、黃國偉、杜佳馨、劉勝云、
    林璟璘之部分：此部分事實，業據被告於警詢、偵查及本院
    審理時供承不諱（見警卷第4、5頁，偵卷第15、109頁，本
    院卷第94頁），核與證人即安非他命買受人黃再金、黃國偉
    、杜佳馨、劉勝云、蔡文涼等人於警詢及偵查中（見警卷第
    10-11頁、偵卷第13-14、20-21、25、33-35、38-39、55-57
    、64 -65、118-119頁）、證人林璟璘、丁○○於偵查中之
    證述內容（見偵卷第50-51、87頁），大致相符。並有臺南
    市警察局第一分局94年9月21日搜索、扣押筆錄（含扣押物
    品目錄表，見警卷第14-20頁）；證人黃再金、林璟璘、杜
    佳馨等人之尿液檢驗報告書（均呈安非他命陽性反應，見偵
    卷第30-31、147-148、153-154頁）；證人黃再金所有00000
    00000號行動電話自94年8月2日至同年月4日之通聯記錄（見
    偵卷第67-71頁）；被告持用之0000000000號行動電話94 年
    9月22日及同年月27日之通聯記錄（見偵卷第82-84、89-94
    頁）；證人蔡文涼、林璟璘、劉勝云與被告0000000000號行
    動電話於94年9月21日、同年9月3日、同年7月30日及同年8
    月6日之監聽譯文（見警卷第23-25頁、偵卷第22、101-102
    頁）；被告自94年7月29日至94年9月23日止之通訊監察書稿
    及監聽譯文（見偵卷第127-145頁）等書證附卷可稽，並有
    安非他命二小包扣案可佐（實稱毛重2.077公克，見本院卷
    第27頁所附之行政院衛生署管制藥品管理局94年12月28日管
    檢字第0940014426號檢驗成績書）。堪認被告前揭自白與事
    實相符，此部分之事實已堪認定。
  (二)被告販賣第二級毒品予丁○○及販賣第一級毒品予丁○○、
    乙○○之部分：
  按施用毒品者所稱其向某人買受毒品之指證，不得作為有罪
    判決之唯一證據，仍須調查其他必要之證據，以察其是否與
    事實相符，是為最高法院歷年來之見解，亦即施用毒品者之
    指證，其真實性有待其他必要證據加以補強。然所謂必要之
    補強證據，並不以證明販賣毒品犯罪構成要件之全部事實為
    必要，但以與施用者之指證具有相當之關聯性為前提，其經
    與施用者之指證綜合判斷，已達於通常一般人均不致有所懷
    疑，而得確信施用者之指證為真實者，即得為有罪之認定，
    最高法院93年度臺上字第6750號判決意旨足資參照。是證人
    指證刑事被告販賣毒品時，如佐以相當之「有關聯性證據」
    ，足以使法院確信該等證人之指證與事實相符，並因之逾越
    合理懷疑而形成有罪之確信時，即得綜合該等指證及佐證，
    據為不利於被告之認定，合先敘明。
  販賣予乙○○之部分：
    (1)證人乙○○於偵查中具結後證述：我都用0000000000號行
      動電話撥打丙○○0000000000號行動電話與他約定地點交
      易，地點大多是在安中派出所旁中國石油加油站，我向他
      購買三、四次海洛因，每次都買一千元至二千元，我每次
      都說要買「一張」到「兩張」，就是一千、二千元的意思
      。第一次大約是在94年2、3月間，最後一次大約在94年7
      、8月等語（見偵卷第97頁）。其於本院審理時，復到庭
      結證略稱：我曾經向被告買受海洛因約二至四次左右，每
      次約買一千至二千元不等，地點均在臺南市○○路一帶，
      卷附94年8月7日監聽譯文確實是我打的電話無誤，當天我
      應該是有買到毒品海洛因，我是說買「查甫ㄟ」等語（見
      本院卷第82-84頁）。
    (2)該證人上開供述，核與其所持用之0000000000行動電話（
      申用人為乙○○之父楊永輝）於94年8月7日上午11時5分
      及同日上午11時46分與被告持用之0000000000號行動電話
      通話中，乙○○提及「查某ㄟ你那還有嗎？」、「處理二
      張」、「喂，二千這麼少哦」，以及被告答稱：「（查某
      ㄟ你那還有嗎）我在你這附近」、「（處理二張）安中派
      出所旁中國石油等我」、「（喂，二千這麼少哦）不會少
      啦」之交談內容悉相符合，有該次通話之監聽譯文在卷可
      稽（見偵卷第100頁，通訊監察書稿見偵卷第128頁），足
      徵其所證非虛。
    (3)此外，證人乙○○於警詢中所採尿液，經送長榮大學先後
      以酵素免疫分析法及氣相層析質譜儀分析法篩檢及確認後
      ，確呈海洛因代謝物嗎啡之陽性反應，有該大學94年10月
      26日出具之確認報告在卷可稽（見偵卷第114頁），益證
      該證人前揭不利於被告之供述與事實相符，非屬為設詞誣
      陷被告以圖減免刑責之不實供述，被告空言否認犯行，應
      無可採。
  販賣丁○○之部分：
    (1)證人丁○○於偵查中證稱：今天（94年9月27日）下午我
      想要跟丙○○買海洛因，所以撥打丙○○的電話，並約定
      在德高國小交易，到場時警員就出示證件，通知我到警察
      局作筆錄。我之前曾向丙○○買過海洛因及安非他命，我
      從94年6月起開始向丙○○買毒品，我都是用我所有的000
      0000000號行動電話撥打丙○○的0000000000行動電話，
      與他約定時間、地點後再交易，大部分都在臺南市政府附
      近交易，我每次都買海洛因一千元一小包，安非他命買五
      百元一小包．．．總共向丙○○買過兩次，第一次是向他
      買海洛因而已，第二次則向他買海洛因及安非他命等語（
      見偵卷第50-51頁）。
    (2)證人丁○○前揭證詞，就以被告持用之0000000000行動電
      話連絡交易方法之過程，核與前揭安非他命及海洛因買受
      人黃再金、黃國偉、杜佳馨、劉勝云、林璟璘及乙○○等
      人所證情節相符。且證人丁○○所持用之0000000000號行
      動電話，確曾於94年9月27日下午二度致電被告持用之前
      揭電話，有通聯紀錄存卷可參（見偵卷第91頁）。再者，
      證人丁○○於警詢中所採尿液，經送長榮大學先後以酵素
      免疫分析法及氣相層析質譜儀分析法篩檢及確認後，確呈
      安非他命及海洛因之代謝物嗎啡之陽性反應，有該大學94
      年10月12日出具之確認報告附卷可查（見偵卷第156頁）
      ，堪信證人丁○○前揭證詞與事實相符。
    (3)證人丁○○雖於本院審理時證述：我於94年9月27日下午3
      時30分，因毒癮發作打0000000000電話給綽號「士傑」的
      人，告訴他現在很難過，我要買查甫ㄟ就是海洛因，接電
      話者問我要多少，我說一千元，後來就約在德高國小，到
      了現場，就有警察把我抓住．．．除此之外，我從來沒有
      跟「士傑」買過毒品等語（見本院卷第76-77頁）。然假
      若丁○○未曾向被告買受毒品，丁○○豈會於首次致電被
      告洽購海洛因時，僅以簡單慣常用語「查甫ㄟ」表達購買
      毒品之意願與種類，其於本院審理時所為翻異前詞之證言
      悖於經驗法則，顯係迴護被告為其卸責之詞，無足憑採。
      至此被告販賣海洛因及安非他命予證人丁○○之事實亦堪
      認定。
  被告於94年9月21日中午在佳里鎮「鎮山宮」為警逮捕查獲
    之白色粉末，經送法務部調查局檢驗後，確認含有海洛因成
    分，且淨重0.08公克，有法務部調查局95年1月26日調科壹
    字第200006004號鑑定通知書存卷可參（見本院卷第24頁）。
    復有前述安非他命二小包扣案可資佐證，被告販賣如附表一
    、二所示之海洛因及安非他命予乙○○及丁○○之事證同臻
    明確，亦應依法論科。
  (三)販賣次數與金額之認定依據：
  證人乙○○於偵查中證稱向被告買受海洛因三至四次，每次
    一至二千元（見偵卷第97頁），又於本院審理時證述以一千
    至二千元不等之金額向被告購買海洛因二至四次（見本院卷
    第82 -83頁）。而其於94年8月7日與被告通話中提及買「二
    張」（即二千元，見偵卷第100頁監聽譯文）。爰依上述事
    證，以依最有利於被告之計算方法，認定其共販賣予乙○○
    二次，各為一千元及二千元。公訴意旨認共販賣三、四次，
    逾此認定之起訴事實，爰不另為無罪之諭知（附表一編號一
    ）。
  證人丁○○於偵查中指陳向被告買過二次毒品，第一次是買
    海洛因而已，第二次則是買海洛因及安非他命，每次海洛因
    買一千元、安非他命買五百元等語（見偵卷第50頁），故認
    定被告販賣海洛因二次予丁○○，每次一千元；以五百元販
    賣安非他命一次予蔡某（附表一編號二、附表二編號三）。
  證人黃再金已於警詢及偵查中明確證述向被告買受二次，各
    為五千元及一萬元（見偵卷第20、25頁），故依其證言認定
    販賣次數與金額（附表二編號一）
  證人黃國偉於警詢中證述自遭警查獲前二年即開始向被告買
    受安非他命，約三、五日購買一次，「只知道我三十八萬多
    元的存款都買（快）要花完了」；又於偵查中證述：每次都
    向被告買三千至五千元，曾向他購買一萬二千元安非他命．
    ．．「我前後共向丙○○購買安非他命幾十次」等語（見偵
    卷第34、39頁）。因該證人所述買賣次數過於籠統，爰依一
    般文意解釋而為保守之估算，認定黃國偉共向被告購買二十
    次三千元、一次一萬二千元之安非他命（附表二編號二）。
  證人杜佳馨於警詢中供稱向被告買過四次安非他命，每次都
    固定買五百元不等（見偵卷第55頁），又於偵查中證述「我
    每次都買安非他命買五百元一小包，我總共向丙○○買過四
    、五次安非他命」（見偵卷第64頁），爰依最有利於被告之
    計算方法，認定其販賣四次安非他命予杜女，每次五百元（
    附表二編號四）。
  證人劉勝云於偵查中陳稱共向被告購買安非他命二、三次，
    每次三千元等語（見偵卷第118頁），亦依最有利於被告之
    方法認定被告販賣該證人二次。公訴意旨認為被告販賣劉某
    三次，其起訴事實逾此部分部分範圍，爰不另為無罪判決之
    諭知（附表二編號五）。
  證人林璟璘於詢中證陳向被告買三次安非他命，每次均一萬
    元左右（見偵卷第87頁），亦依其明確之證詞認定販賣次數
    與金額（附表二編號六）。
  證人蔡文涼係於94年9月21日中午12時10分許，在「鎮山宮
    」前與被告交易安非他命毒品之際，被告見警前來拘捕，而
    將扣案毒品安非他命及海洛因丟棄地上等情，已據被告於警
    詢中陳述甚明（見警卷第4頁），並經警明載於「偵辦犯嫌
    丙○○涉嫌販賣毒品偵查報告書」（見警卷第19頁），故該
    次交易尚屬未遂階段甚明，是此次交易被告並無所獲財物（
    附表二編號七）。
二、按海洛因係第一級毒品；安非他命為第二級毒品，毒品危害
    防制條例第2條第2項第1、2款規定甚明。核被告丙○○所為
    ，係犯毒品危害防制條例第4條第1項販賣第一級毒品罪及同
    條第2項之販賣第二級毒品罪。其持有海洛因及安非他命進
    而販賣，其持有行為應被販賣行為所吸收，不另論罪。其數
    次販賣海洛因及安非他命，均時間緊接，所犯罪名相同，顯
    係出於概括犯意反覆為之，俱為連續犯，應均依刑法第56條
    之規定以一罪論，除販賣第一級毒品之主刑為死刑、無期徒
    刑；販賣第二級毒品之主刑為無期徒刑部分不得加重外，餘
    均各加重其刑。又被告所犯上述二罪間，犯意各別、罪質各
    異，行為互殊，犯罪構成要件不同，應分論併罰。再被告販
    賣海洛因予他人施用，固戕害他人之身心，惟念其對重典之
    認識不夠深切，且販毒海洛因次數供僅四次、數量不多，與
    販賣毒品之數量達數公斤以上之危害情形不同，誠屬法重情
    輕，倘對其販賣海洛因之犯行科以法定最輕刑之無期徒刑，
    猶嫌過重，衡情尚有可憫恕之處，爰就其販賣第一級毒品之
    部分依刑法第59條規定減輕其刑罰，並先加後減（主刑中為
    死刑、無期徒刑部分，因不得加重，僅予減輕）。茲審酌被
    告前有違反槍砲彈藥刀械管制條例、毒品危害防制條例及贓
    物罪名之前科素行非佳（有臺灣高等法院被告全國前案紀錄
    表存卷可參），販賣海洛因及安非他命危害社會治安，惡性
    不輕，及其犯賣次數、金額，及犯後供承販賣第二級毒品否
    認販賣第一級毒品之態度等一切情狀，量處如主文所示之刑
    ，並定其應執行刑，以資儆懲。
三、扣案之第一級毒品海洛因一小包（淨重0.08公克）、安非他
    命二小包（含袋重2.077公克），均為查獲之毒品；該等毒
    品之包裝袋，均有毒品沾黏無法析離，應視同毒品，應併依
    毒品危害防制條例第18條第1項前段之規定沒收併銷燬之。
    扣案之行動電話一支（含0000000000號門號SIM卡一只），
    為被告連絡販賣毒品之工具，應依毒品危害防制條例第19條
    第1項規定沒收，又該支電話既經扣案，即無全部或一部不
    能沒收之問題，自勿庸併宣告追徵價額或以財產抵償。再被
    告販賣海洛因及安非他命所得財物共十三萬零五百元，雖未
    扣案，仍應依毒品危害防制條例第19條第1項之規定宣告沒
    收，如全部或一部不能沒收時，以其財產抵償之（金錢財物
    亦無追徵價額之問題）。
據上論斷，應依刑事訴訟法第299條第1項前段，毒品危害防制條
例第4條第1項、第2項、第18條第1項前段、第19條第1項，刑法
第11條前段、第56條、第59條、第51條第5款，判決如主文。
本案經檢察官甲○○到庭執行職務
中    華    民    國    95    年    4     月    27    日
                  刑事第四庭    審判長法  官  宋明中
                                      法  官  朱中和
                                      法  官  陳欽賢
以上正本證明與原本無異。
如不服本判決，應於判決送達後10日內，向本院提出上訴狀。
                                      書記官  陳麗雅
中    華    民    國    95    年    4     月    27    日
附錄本案論罪科刑法條全文：
毒品危害防制條例第4條第1、2項
製造、運輸、販賣第一級毒品者，處死刑或無期徒刑；處無期徒
刑者，得併科新臺幣 1 千萬元以下罰金。
製造、運輸、販賣第二級毒品者，處無期徒刑或 7 年以上有期
徒刑，得併科新臺幣 7 百萬元以下罰金。
附表一（販賣海洛因部分）：
  ┌───┬────────┬──────┬─────────┬───┐
  │編號  │販賣時間        │販賣之毒品  │販賣地點          │買受人│
  ├───┼────────┼──────┼─────────┼───┤
  │一    │94年2月間某日起 │以一千元販賣│臺南市安南區安中派│乙○○│
  │      │至94年8月7日止期│海洛因一次，│出所中國石油加油站│      │
  │      │間內之某二日    │並以二千元販│附近              │      │
  │      │                │賣海洛因一次│                  │      │
  │      │                │。販賣所得三│                  │      │
  │      │                │千元。      │                  │      │
  ├───┼────────┼──────┼─────────┼───┤
  │二    │94年6月1日起至94│以一千元販賣│臺南市政府附近    │丁○○│
  │      │年6月30日止期間 │海洛因二次。│                  │      │
  │      │內之某二日      │販賣所得二千│                  │      │
  │      │                │元。        │                  │      │
  ├───┴────────┴──────┴─────────┴───┤
  │販賣所得共計五千元。                                              │
  └─────────────────────────────────┘
附表二（販賣安非他命部分）：
  ┌───┬────────┬──────┬─────────┬───┐
  │編號  │販賣時間        │販賣之數量  │販賣地點          │買受人│
  ├───┼────────┼──────┼─────────┼───┤
  │一    │94年7月間某日及 │以五千元販賣│第一次：位於臺南縣│黃再金│
  │      │94年8月3日（共二│安非他命一次│佳里鎮○○道某不知│      │
  │      │次）。          │，又以一萬元│名之釣蝦場。      │      │
  │      │                │販賣安非他命│第二次：高雄市中正│      │
  │      │                │一次。販賣所│交流道下。        │      │
  │      │                │得一萬五千元│                  │      │
  ├───┼────────┼──────┼─────────┼───┤
  │二    │92年間某日起至94│以三千元販賣│臺南市○○路天上人│黃國偉│
  │      │年8月間某日止期 │安非他命約二│間KTV等處         │      │
  │      │間內某廿一日    │十次，另以一│                  │      │
  │      │                │萬二千元販賣│                  │      │
  │      │                │安非他命一次│                  │      │
  │      │                │。販賣所得共│                  │      │
  │      │                │七萬二千元。│                  │      │
  ├───┼────────┼──────┼─────────┼───┤
  │三    │94年6月間某日   │以五百元販賣│臺南市政府附近    │丁○○│
  │      │                │安非他命一次│                  │      │
  │      │                │。          │                  │      │
  ├───┼────────┼──────┼─────────┼───┤
  │四    │94年4月間某日起 │以五百元販賣│臺南市○○街附近  │杜佳馨│
  │      │至94年9月初某日 │安非他命四次│                  │      │
  │      │止期間內某四日  │。販賣所得共│                  │      │
  │      │                │二千元。    │                  │      │
  ├───┼────────┼──────┼─────────┼───┤
  │五    │94年1月間某日起 │以三千元販賣│臺南市○○路東帝士│劉勝云│
  │      │至94年8月6日止期│安非他命二次│百貨附近          │      │
  │      │間內某二日      │。販賣所得共│                  │      │
  │      │                │六千元。    │                  │      │
  ├───┼────────┼──────┼─────────┼───┤
  │六    │94年6月間某日起 │以一萬元販賣│臺南縣歸仁鄉拉斯維│林璟璘│
  │      │至94年9月3日止期│安非他命三次│加斯撞球場附近    │      │
  │      │間內某三日      │。販賣所得共│                  │      │
  │      │                │三萬元。    │                  │      │
  ├───┼────────┼──────┼─────────┼───┤
  │七    │94年9月21日中午 │原欲以三千元│臺南縣佳里鎮鎮山94│蔡文涼│
  │      │12時10分許      │販賣安非他命│號鎮山宮          │      │
  │      │                │，但未完成交│                  │      │
  │      │                │易。致無販賣│                  │      │
  │      │                │所得（未遂）│                  │      │
  ├───┴────────┴──────┴─────────┴───┤
  │販賣所得共計十二萬五千五百元。                                    │
  └─────────────────────────────────┘


司法院資訊處製作；財團法人民間司法改革基金會備份。
